【裁判字號】    92,上訴,1497
【裁判日期】    920829
【裁判案由】    違反毒品危害防制條例
【裁判全文】
臺灣高等法院高雄分院刑事判決                  九十二年度上訴字第一四九七號
    上  訴  人  臺灣高雄地方法院檢察署檢察官
    被      告  甲○○
右上訴人因被告違反毒品危害防制條例案件，不服臺灣高雄地方法院九十二年度訴
字第一一九六號中華民國九十二年六月三十日第一審判決（起訴案號：臺灣高雄地方
法院檢察署九十二年度毒偵字第一七三三號），提起上訴（併辦案號：同署九十二年
毒偵字第四九０一號），本院判決如左：
      主  文
原判決撤銷。
甲○○連續施用第一級毒品，處有期徒刑玖月；又連續施用第二級毒品，處有期徒刑
肆月；應執行有期徒刑壹年。
      事  實
一、甲○○於民國八十七年間曾因施用第一級毒品海洛因案件，經臺灣高雄地方法院
    依八十七年度毒聲字第二五五七號裁定送觀察勒戒後，認有繼續施用毒品之傾向
    ，該院再依八十七年度毒聲字第二八六五號裁定送強制戒治，並於八十八年四月
    二十一日以八十八年度毒聲字第二九二九號裁定停止戒治，所餘期間付保護管束
    。惟於保護管束期間，甲○○因未服從檢察官及執行保護管束者之命令，違反保
    護管束應遵守事項情節重大，經同院於八十八年七月二十日撤銷停止戒治，令入
    戒治處所繼續施以強制戒治，至八十九年二月九日執行戒治期滿，經臺灣高雄地
    方法院檢察署檢察官於八十九年三月十七日以八十九年度戒毒偵字第三四九號不
    起訴處分確定。甲○○猶不思悔改，復基於概括之犯意，自八十九年三月底起至
    同年五月中旬某日止，連續在高雄縣茄萣鄉○○路○段二六七巷五五號住處施用
    第一級毒品海洛因犯行，經檢察官提起公訴（此部分犯行，經臺灣高雄地方法院
    八十九年度訴字第一二三二號判處有期徒刑六月，緩刑二年確定，未構成累犯）
    ，並經裁定執行強制戒治後交付保護管束，於九十年五月十九日保護管束期滿，
    視為強制戒治期滿。詎甲○○猶不知悔改，復基於施用第一級毒品之概括犯意，
    自九十二年一月初起，在高雄縣茄萣鄉○○村○○路○段二六七巷五十五號住處
    ，及茄萣鄉○○路一六五巷四十二號其友王文忠住處等地，均以將香菸點沾毒品
    海洛因粉末，再燃菸吸食之方式，連續施用第一級毒品海洛因多次，平均每二至
    三日即施用一次，最後一次係於九十二年三月二十三日，在高雄縣茄萣鄉○○村
    ○○路○段二六七巷五十五號住處施用。甲○○復另行基於施用第二級毒品之概
    括犯意，於九十二年三月十九日上午，在上開王文忠住處，以將甲基安非他命晶
    體放在鋁箔紙上，以火燒烤使生煙霧，以口鼻吸取該霧化氣體之方式，施用第二
    級毒品甲基安非他命乙次，又於同年月二十三日在高雄縣茄萣鄉○○村○○路○
    段二六七巷五十五號住處，施用甲基安非他命乙次。嗣先後於九十二年三月十九
    日十六時十分許，甲○○偕王文忠在上址王文忠住處，因現場查獲毒品證物（計
    有第一級毒品海洛因淨重三十點八五公克，羼雜第一級毒品海洛因殘渣之吸管、
    針筒、夾鏈袋及羼雜有第二級毒品甲基安非他命之吸食器，均係另犯王文忠所有
    ），而查獲；又於九十二年三月二十四日十八時十分許，在高雄縣茄萣鄉○○村
    ○○路○段二六七巷五十五號住處前，因另案通緝被警緝獲採尿送驗而查獲。
二、案經高雄縣警察局湖內分局報請臺灣高雄地方法院檢察署檢察官偵查起訴及移請
    本院併案審理。
      理  由
一、右揭施用毒品海洛因及甲基安非他命之事實，業據被告甲○○於本院審理中坦承
    不諱，而被告於九十二年三月十九日及同年月二十四查獲時採集之尿液，經送鑑
    驗結果均呈嗎啡及甲基安非他命陽性反應，有高雄縣政府衛生局九二煙檢字第四
    五六號及五一八號煙毒尿液檢驗成績書二紙附卷可稽，被告自白核與事實相符，
    應堪採信。次查，被告前因施用第一級毒品海洛因案件，經臺灣高雄地方法院八
    十七年度毒聲字第二五五七號裁定送觀察、勒戒後，認有繼續施用毒品之傾向，
    該院依八十七年度毒聲字第二八六五號裁定送強制戒治，並於八十八年四月二十
    一日以八十八年度毒聲字第二九二九號裁定停止戒治，所餘期間付保護管束。惟
    於保護管束期間，甲○○因未服從檢察官及執行保護管束者之命令，違反保護管
    束應遵守事項情節重大，經臺灣高雄地方法院於八十八年七月二十日撤銷停止戒
    治，令入戒治處所繼續施以強制戒治，至八十九年二月九日執行戒治期滿，經臺
    灣高雄地方法院檢察署檢察官於八十九年三月十七日以八十九年度戒毒偵字第三
    四九號不起訴處分確定；被告猶不知悔改，復在八十九年三月底再犯施用毒品犯
    行，除經檢察官提起公訴，並再裁定送執行強制戒治，甫於九十年五月十九日保
    護管束期滿，視為強制戒治期滿，以上有臺灣高雄地方法院檢察署刑案資料查註
    紀錄表及前開不起訴處分書附卷可證。被告於強制戒治期滿，五年內再犯本件施
    用毒品犯行，且係三犯施用毒品罪，事証明確，犯行應堪認定。
二、核被告甲○○所為，係犯毒品危害防制條例第十條第一項之施用第一級毒品罪，
    及同條第二項之施用第二級毒品罪。被告先後多次施用第一級毒品及第二級毒品
    之行為，分別時間緊接、所犯構成要件相同，顯係基於概括犯意反覆為之，分別
    為連續犯，應依刑法第五十六條之規定各以一罪論，並均加重其刑。被告所犯上
    開施用第一級毒品及施用第二級毒品二罪，犯意各別，所犯構成要件不同之罪名
    ，應予分論併罰。又被告持有第一級毒品海洛因及持有第二級毒品甲基安非他命
    ，進而施用，其持有之低度行為，分別被施用之高度行為吸收，均不另論罪。被
    告於九十二年三月二十三日施用第一級毒品及第二級毒品之犯行，雖未經檢察官
    起訴，因與起訴部分有連續犯裁判上一罪之關係，本院自得併予審理。另被告係
    九十二年三月十九日上午某時施用第二級毒品甲基安非他命，公訴事實記載為同
    年月十八日下午施用，並無證據足以證明被告於同年月十八日有施用第二級毒品
    甲基安非他命，因與論罪科刑部分有連續犯裁判上一罪之關係，爰不另為無罪諭
    知，附予敘明。
三、原審予以論科，固非無見。惟查：原判決對第二次查獲之事實（併辦部分），未
    及依連續犯裁判上一罪之關係併予審理，已有未洽；又原判決對被告施用第一級
    毒品，判處有期徒刑捌月，對被告施用第二級毒品，判處有期徒刑月，定應執
    行有期徒刑壹年，顯有違誤。公訴人對原判決前述未及審判部分雖未指摘，惟指
    摘定執行刑違法，則為有理由。原判決既有可議，應予撤銷改判。爰審酌被告前
    因施用第一級毒品海洛因，並經強制戒治期滿後，竟又再度施用，顯見其意志力
    不堅，對身體健康所生之危害與犯罪後坦承犯行態度良好等一切情狀，就被告所
    犯施用第一級毒品罪量處有期徒刑玖月，施用第二級毒品罪量處有期徒刑肆月，
    並定應執行有期徒刑壹年。至於現場查獲：（一）、第一級毒品海洛因粉末（淨
    重三十點八五公克；（二）、羼雜有第一級毒品海洛因殘渣之注射針筒三支、塑
    膠吸管二個、殘渣夾鏈袋三只；（三）、羼雜有第二級毒品甲基安非他命之吸食
    器（玻璃小燈泡）二個等物，均係王文忠所有，業據被告與王文忠供承無訛，且
    扣案在王文忠涉犯毒品案內，並非被告所有或持有之物，亦非被告施用毒品所用
    之物，故不另宣告沒收或銷燬，附此敘明。
據上論結，應依刑事訴訟法第三百六十九條第一項前段、第三百六十四條、第二百九
十九條第一項前段，毒品危害防制條例第十條第一項、第二項、刑法第十一條前段、
第五十六條、第五十一條第五款，判決如主文。
本案經檢察官林應華到庭執行職務。
中    華    民    國  九十二      年      八      月     二十九   日
                              臺灣高等法院高雄分院刑事第五庭
                                  審判長法官  吳水木
                                        法官  洪慶鐘
                                        法官  趙文淵
右正本證明與原本無異。
施用第一級毒品部分如不服本判決應於收受本判決後十日內向本院提出上訴書狀，其
未述上訴理由者，並得於提起上訴後十日內向本院補提理由書狀（均須按他造當事
人之人數附繕本)「切勿逕送上級法院」。
其他部分不得上訴。
                                      書記官  陳武悅
中    華    民    國      九十二      年      八      月     二十九   日
附錄：本判決論罪科刑法條：
毒品危害防制條例第十條第一項、第二項：
施用第一級毒品者，處六月以上五年以下有期徒刑。
施用第二級毒品者，處三年以下有期徒刑。


司法院資訊處製作；財團法人民間司法改革基金會備份。
